# Normaal modelleren

```{r}
# Zoals altijd: de pakket moeten wel geïnstalleerd zijn.
library(tidyverse)
library(brms)
library(bayesplot)
library(ProbBayes)
```


### Normaal samplingsmodel

Stel dat $y_1,...,y_n$ een sample is van een normale distributie met gemiddelde $\mu$ en standaard deviatie $\sigma$.

Voor een prior nemen we aan dat $\mu$ en $\sigma$ onafhankelijk zijn met $\mu$ als een normale prior en $\sigma$ met een uniforme prior op een interval.

### Data en prior

We kijken naar de variable `time` (tijd) van de dataset `federer_time_to_serve` die de tijd tot de service omvat voor 20 serves van Roger Federer.

We plaatsen een zwak informatieve prior op de parameters. We nemen aan datde gemiddelde tijd-tot-service $\mu$ N(15, 5) is en gaan uit van een standard deviatie $\sigma$ die uniform is op het interval (0, 20).

### Bayesiaans fitten

We gebruiken de `brm()` functie met de `family = gaussian` optie. Let op hoe de prior gespecificeerd is door het prior argument.

```{r}
fit <- brm(data = federer_time_to_serve, 
            family = gaussian,
            time ~ 1,
    prior = c(prior(normal(15, 5), class = Intercept),
              prior(uniform(0, 20), class = sigma)),
    iter = 1000, refresh = 0, chains = 4)
```

Je krijgt densityplots en traceplots voor $\mu$ en $\sigma$ met de `plot()` functie.

```{r}
plot(fit)
```

Je krijgt posteriorsamenvattingen voor elke parameter met de `summary()` functie.

```{r}
summary(fit)
```

Je kunt een matrix van gesimiuleerde trekkingen krijgen met de `posterior_samples()` functie.

```{r}
post <- posterior_samples(fit)
head(post)
```
