# Verhoudingen vergelijken

```{r}
# Zoals altijd: de pakket moeten wel geïnstalleerd zijn.
library(tidyverse)
library(brms)
library(bayesplot)
library(ProbBayes)
```

## Verhoudingen vergelijken

### Vergelijken van twee Poisson verhoudingen

Stel we vergelijken twee onafhankelijke samples: $x_1,...,x_m$ is een random sample van een Poisson distributie met gemiddelde $\lambda_x$, en $w_1,...,w_n$ is een random sample van een Poisson distributie met gemiddelde $\lambda_y$. We willen van de ratio van de Poisson gemiddelde $$\theta=\frac{\lambda_x}{\lambda_y}$$ leren

### Schrijf het als een log-lineair model

Stel we verzamelen de observaties

$$y=c(x_1, ...,X_m,W_1...,w_n)$$

en laat `group2`een indicatorvariabele zijn voor de tweede groep.

$$group2=c(0,0,...,0,1,1,...,1)$$

Dan representeren we het model als

$$u_1,...,y_m+n$$

onafhankelijk van de Poisson-distributies met gemiddelden $\lambda_1,..., \lambda_m_n$\$ waarbij de gemiddelden een log-lineair model volgen van

$$log\lambda_j=\beta_0 + \beta_1group2$$

In dit model hebben we $\beta_0=log\lambda_x$, en $\beta_0+\beta_1=log\lambda_y$. Dus $\beta_1=log(\lambda_y)-log(\lambda_x)$ representeert de toename van het gemiddelde op de log schaal.

### De data

We verzamelen aantallen webbezoeken voor een aantal dagen opgeslagen in het dataframe `web_visits` in het `ProbBayes` pakket. De sleutelvariabelen zijn `Day`, de dag van de week, en `Count`, het aantal websitebezoeken. We definiëren een nieuwe variabele `Type` dat is of "weekend" of "dag door de week".

We zijn geïnteresseerd in het vergelijken van gemiddelde bezoeken in het week of op andere anderen in de week.

```{r}
web_visits %>% 
  mutate(Type = ifelse(Day %in% 
      c("Fri", "Sat", "Sun"), "weekend", "weekday")) -> web_visits
```

### Priors

Hier gaan we uit van zwak informatieve priors op de regressie parameters $\beta_0$ en $\beta_1$.

### Bayesiaans fitten

```{r}
fit <- brm(Count ~ Type,
           family = poisson,
           data = web_visits,
           refresh = 0)
```

```{r}
plot(fit)
```

```{r}
summary(fit)
```
